# 请教关于盈余公积的问题

提问人：shmily436 时间：2011-01-26 18:12:27
审计过程中发现两个问题 1 ）客户将计提的法定盈余超过注册资本的50%转回到未分配利润了，请问这样做可以吗？国家法律规定：
企业法定盈余公积按税后利润10%的比例提取。按规定，企业计提的法定盈余公积达到注册资本的50%时，可以不再提取；但是没有明确规定，超过的部分是否可以转回？ 2 ）新疆地方规定，公司对享受的企业所得税减免金额用于企业的生产经营、发展，不得用于企业或个人分红等，企业对2005-2007年度的所得税减免由未分配利润调整到资本公积-其他资本公积。这样是否可以？盼望各位老师解答，谢谢！

回答人：chenyiwei
1 、法定盈余公积达到注册资本 50 ％之后，如果经股东会、董事会等权力机构决议继续提取的，实际上是任意盈余公积的性质。但即使是任意盈余公积，提取后也不能随意转回，否则就失去了设置盈余公积金制度的本义。而且，如果转回未分配利润，则是可以用于股利分配的，而盈余公积的用途中并没有股利分配这一项。 2 、对于减免的所得税，还是建议通过冲减所得税费用的方式核算，由此形成的未分配利润可以通过转为任意盈余公积的方式限制其用于股利分配用途。

提问人：whwx 时间：2012-03-27 13:09:59
回复 chenyiwei 的帖子
请问陈老师，假设本年盈余公积已提足，企业还按账面数计提了10%盈余公积，如果今年审计调整动了损益，导致净利润变化，还需要补提盈余公积与净利润一致么？

回答人：chenyiwei
尽管法定盈余公积已经达到 50 ％以后的计提已经不再强制，但还是建议按比例调整。